【裁判字號】    98,易,197
【裁判日期】    980331
【裁判案由】    竊盜
【裁判全文】
臺灣屏東地方法院刑事判決               98年度易字第197號
公  訴  人  臺灣屏東地方法院檢察署檢察官
被      告  戊○○
上列被告因竊盜案件，經檢察官提起公訴（98年度偵字第1032號）
，被告於準備程序就被訴事實為有罪之陳述，本院合議庭裁定
由受命法官獨任逕行簡式審判程序，並予判決如下：
    主  文
戊○○竊盜，累犯，處有期徒刑肆月；又竊盜，累犯，處有期徒
刑月；又竊盜，累犯，處有期徒刑月；又攜帶兇器竊盜，累
犯，處有期徒刑柒月；又竊盜，累犯，處有期徒刑肆月。應執行
有期徒刑壹年陸月。
    事  實
一、戊○○前於民國92年間，因施用毒品案件，經臺灣高雄地方
    法院以93年度訴字第950 號判決處有期徒刑10 月 確定，於
    93年間，因竊盜及施用毒品案件，經本院以93年度易字第59
    2 號判決處有期徒刑4 月、8 月，應執行有期徒刑10月確定
    ，嗣經本院以94年度聲字第469 號裁定就上開3 罪定應執行
    有期徒刑1 年6 月確定，而於95年10月18日縮刑期滿執行完
    畢。竟不知反省悔悟，復意圖為自己不法之所有，分別於下
    列時間、地點竊取他人財物：
（一）於97年3 月14日12時許，在屏東縣屏東市○○路○ 段311
      號前，見車牌號碼E6-6353 號自用小客車車門未鎖，見四
      下無人有機可趁，即徒手打開車門竊取丙○○所有之手提
      包1 個及其內之行動電話3 支（門號分別為0000000000、
      0000000000、0000000000）、汽車行車執照1 張、信用卡
      及會員卡3 或4 張、現金新臺幣（下同）2000元、翻譯機
      1 台、第一銀行存摺1 本、私章1 個、數位相機1 台（據
      丙○○稱總值約20,000元）。得手後現金花用殆盡，其餘
      物品則陸續丟棄。
（二）於97年8 月27日16時30分許，前往麟洛鄉麟趾村202 號「
      銘記排骨酥店」欲點購食物，見店內無人有機可趁，竟徒
      手扳開店內抽屜鎖頭，竊取其內丁○○所有之現金11,000
      元，得手後花用殆盡。
（三）於97年11月26日14時許，前往屏東市○○○路○段243 號
      「秀秀茶行」欲購物，見店內無人有機可趁，即徒手打開
      辦公桌抽屜竊取甲○所有之皮包1 個及其內之行動電話1
      支（據甲○稱約值4,000 餘元）、現金3,000 元、國民身
      份證1 張、汽車駕駛執照1 張、機車駕駛執照1 張。得手
      後現金花用殆盡，其餘物品丟棄。
（四）97年12月2 日9 時30分許，攜帶客觀上可充當兇器之一字
      型螺絲起子1 支（未扣案），以之為工具，撬開屏東市○○○路79-1號乙○○住宅鐵紗門後（並未毀壞該門扇），
      侵入其內（侵入住宅部分未據告訴）竊取乙○○小姨子所
      有之項鍊等首飾（據乙○○稱約值60,000元）。得手後將
      之放入屋中1 只抽屜內，欲攜帶離去之際適遇乙○○返回
      ，即丟棄上開物品並趁隙逃逸。
（五）於97年12月16日16時33分許，見位於屏東市○○路716 號
      「千育板彈球店」（此部分未據告訴）之大門未上鎖，且
      客廳內空無一人，趁隙侵入，徒手竊取盧吳月英所有之現
      金600 元、勞力士手錶1 只（據盧吳月英稱約值230, 000
      元），得手後現金花用殆盡，手錶則用以向綽號「木哥」
      之男子（姓名年籍不詳）換取毒品海洛因。嗣經員警於98
      年1 月5 日持本院所核發之搜索票至被告位於屏東市○○
      路○段82號執行搜索，調查事實欄所示編號（五）犯行時
      ；於98年1 月13日經警通知至警局製作事實欄（一）犯行
      時，其分別上開時間至警局接受訊問，在主管刑事訴追之
      公務員尚未發覺犯罪之際，自首事實欄（二）、（三）、
      （四）之犯行而自願接受裁判，並主動帶同警方至上揭自
      首犯行之犯罪地點查看，而查獲上情。
二、案經屏東縣政府警察局屏東分局報告、甲○、乙○○告訴臺
    灣屏東地方法院檢察署檢察官偵查起訴。
    理  由
一、本案被告戊○○所犯加重竊盜等案件，並非法定刑為死刑、
    無期徒刑或最輕本刑3 年以上有期徒刑之罪，亦非高等法院
    管轄第一審之案件，而被告於本院準備程序中就被訴事實為
    有罪之陳述，本院合議庭乃裁定由受命法官獨任進行簡式審
    判程序。又簡式審判程序之證據調查，依刑事訴訟法第273
    條之2 規定，不受同法第159 條第1 項審判外陳述排除之限
    制，再被告對於卷內之各項證據，亦不爭執證據能力，故卷
    內所列之各項證據，自得作為證據，先予敘明。
二、上開犯罪事實，業經被告戊○○於警詢（參屏警刑分字第09
    800001636 號卷〈下稱A 卷〉第1 至2 頁、（屏警刑分字第
    0980001440號卷（下稱B 卷）第2 至3 頁）、偵訊（參98年
    度偵字第971 卷〈下稱偵卷〉及本院審理時坦承不諱，核與
    被害人丙○○（參A 卷第3 至4 頁、9 至10頁C 、卷第12頁
    ）、丁○○（參A 卷第5 至6 頁）、甲○（參A 卷第7 至8
    頁、第11至12頁、C 卷第8 頁）、乙○○（B 參卷第4 至7
    頁、C 卷第8 頁）、盧吳月英（參B 卷第10頁、C 卷第9 頁
    ）等人於警詢、偵訊之指訴被害情節相符，復有受理刑事報
    案三聯單、照片8 張（參A 卷第13頁、A 卷第20至22頁、B
    卷第17頁）等在案可資憑佐，堪認被告之自白與客觀事實相
    符，本件事證已臻明確，被告犯行洵堪認定，應依法論科。
三、按刑法第321 條第1 項第3 款之攜帶兇器竊盜罪，係以行為
    人攜帶兇器為其加重條件，此所謂兇器，其種類並無限制，
    凡客觀上足以對人之生命、身體、安全構成威脅，具有危險
    性之兇器為已足，並不以攜帶之初有行兇之意圖為必要（最
    高法院79年臺上字第5253號判例意旨參照）。查本件被告持
    以違犯前揭事實欄一、(四)竊盜案件之一字型螺絲起子1 支，
    係金屬材質而質地堅硬，其形狀銳利，若持以行兇，客觀上
    均足致他人生命、身體、安全發生危害，顯為具有危險性之
    兇器無訛；核被告就事實欄一、(一)(二)(三)(五)所示之犯行，均係
    犯刑法第320 條第1 項之普通竊盜罪，事實欄一、(四)所示之
    犯行，係犯刑法第321 條第1 項之攜帶兇器竊盜罪，上述5
    次竊盜犯行，犯意各別，行為互殊，應分論併罰之。被告前
    有如事實欄所載之罪刑執行情形，有臺灣高等法院被告前案
    紀錄表附卷可參，其受徒刑之執行完畢，5 年以內故意再犯
    本件均為有期徒刑以上之罪，均為累犯，應加重其刑。另按
    刑法第62條所規定之自首，係以犯人在犯罪未發覺前，向該
    管公務員自承犯罪，而受法律之裁判為要件。所謂未發覺，
    乃指犯罪事實未為有偵查犯罪職權之公務員發覺，或犯罪事
    實雖已發覺，而犯人為誰，尚不知者而言。而向該管公務員
    自承其犯罪，不以先自向該公務員告知為必要，即受追問時
    ，告知其犯罪仍不失為自首（最高法院92年度台上字第487
    號判決參照）。本件被告於偵查機關僅發覺犯罪事實尚不知
    孰為犯人前，因承辦員警認其有竊盜前科，於警局接受追詢
    問時，告知如事實欄一、(二)(三)(四)所示之犯行，而自願接受裁
    判，並主動帶同警方至上揭自首犯行之犯罪地點察看，此有
    警詢筆錄在及現場照片卷可稽，且接受本院審理，已符合刑
    法第62條前段自首規定之要件，依該規定減輕其刑，上二者
    並依刑法第71條之規定，先加後減之。爰審酌被告正值青壯
    年，竟囿於貪念竊取財物，侵害他人之財產法益；不力求奮
    發向上，端正品行，思循正途謀生，反起意行竊，亦缺乏對
    他人財產權應予尊重之觀念，行為實不足取，且曾犯竊盜等
    多項犯罪前科，有上開前案紀錄表可憑，顯見素行不良，仍
    不知悔改，再犯本件5 次竊盜罪，嚴重危害社會治安；惟念
    其行竊手段平和，且所竊財物價值尚非甚鉅及其於審理中坦
    承全部犯行，犯後態度尚佳，又罹患輕度肢障、重鬱症及全
    身性紅斑性狼瘡併腎炎之疾病，此有被告庭呈中華民國身心
    障礙手冊、重大傷病免自行負擔證明卡附卷可憑（參本院卷
    第30頁）等一切情狀，分別量處如主文所示之刑，併定其應
    執行之刑，以資懲儆。
據上論斷，應依刑事訴訟法第273 條之1 、第299 條第1 項前段
，刑法第320 條第1 項、321 條第1 項第3 款、第47條第1 項、
第62條前段、第51條第5 款，刑法施行法第1 條之1 第1 項、第
2項前段，判決如主文。
本案經檢察官潘國威到庭執行職務。
中    華    民    國    98    年    3     月    31    日
                  刑事第三庭    法  官  陳怡先
以上正本證明與原本無異。
如不服本判決應於收受判決後10日內向本院提出上訴書狀，並應
敘述具體理由；其未敘述上訴理由者，應於上訴期間屆滿後20日
內向本院補提理由書（均須按他造當事人之人數附繕本）「切勿
逕送上級法院」。
中    華    民    國    98    年    3     月    31    日
                                書記官  鍾小屏
中華民國刑法第320 條（普通竊盜罪、竊佔罪）
意圖為自己或第三人不法之所有，而竊取他人之動產者，為竊盜
罪，處5 年以下有期徒刑、拘役或5 百元以下罰金。
意圖為自己或第三人不法之利益，而竊佔他人之不動產者，依前
項之規定處斷。
前二項之未遂犯罰之。
中華民國刑法第321 條（加重竊盜罪）
犯竊盜罪而有左列情形之一者，處六月以上、五年以下有期徒刑
：
一、於夜間侵入住宅或有人居住之建築物、船艦或隱匿其內而犯
之者。
二、毀越門扇、牆垣或其他安全設備而犯之者。
三、攜帶兇器而犯之者。
四、結夥三人以上而犯之者。
五、乘火災、水災或其他災害之際而犯之者。
六、在車站或埠頭而犯之者。
前項之未遂犯罰之。


司法院資訊處製作；財團法人民間司法改革基金會備份。
